台灣苗栗地方法院刑事判決　　　　　　　　　　　　　九十一年度易字第五九九號
　　公　訴　人　臺灣苗栗地方法院檢察署檢察官
　　被　　　告　乙○○
右列被告因贓物案件，經檢察官提起公訴（九十一年度偵字第三０五五號），本院判
決如左：
    主  文
乙○○收受贓物，累犯，處有期徒刑拾月。
    事  實
一、乙○○於民國八十六年間，因違反麻醉藥品管理條例案件，經臺灣高等法院判處
    有期徒刑六月確定，送監執行；又於八十七年間，因犯麻醉藥品管理條例案件及
    竊盜罪，經本院判決有期徒刑六月、三月，定應執行之刑為有期徒刑八月確定。
    經接續執行後，於八十七年十二月十五日假釋出獄，同年十二月二十八日假釋期
    滿（未經撤銷）。嗣於八十九年間，又因犯贓物罪，經本院判處有期徒刑六月確
    定，甫於九十年四月十五日執行完畢。竟仍不知悔改，於九十一年七月二十四日
    下午二時三十分許，明知車號Ｗ四—六七二六號自用小貨車係甲○○（未經起訴
    ）竊來之贓物（為丙○○所有，於九十一年七月二十日凌晨四時許，在苗栗縣頭
    屋鄉○○街九巷六號前失竊），竟仍收受該車輛後，應甲○○之要求，駕駛該車
    搭載甲○○前往苗栗縣公館鄉○○村○鄰○○道路三一０標工地起點處。嗣於傾
    倒垃圾時，為警當場查獲，甲○○則趁隙逃逸。
二、案經苗栗縣警察局苗栗分局移送臺灣苗栗地方法院檢察署檢察官偵查起訴。
    理  由
一、訊據被告乙○○於本院訊問時，先陳稱：該車係其所竊云云，然嗣後又改稱：係
    因甲○○託人傳話，要其把該竊盜罪「摃」起來，始更改其於偵查中自白之供詞
    等語。經查，被告於警訊及偵查中，就當日確係甲○○開該贓車前來，請其協助
    將車內之垃圾予以清理，乃相約共同前往公館鄉石墻傾倒垃圾，因甲○○說他很
    累，始由其駕駛車輛前往，路途中甲○○即已告知該車是其偷來的。嗣在倒垃圾
    時，有警員騎機車前來，伊看見甲○○逃跑，伊亦隨即逃跑，惟伊旋被警員逮捕
    ，甲○○則乘隙逃逸等情，均已自白明確，核與證人即被害人丙○○證述該車為
    其所失竊之贓物一節相符，復經證人即查獲之員警李嘉傑證述查獲之情節無訛。
    參以甲○○於本院訊問時供稱：查獲當日與被告一起去倒垃圾，看見一台機車騎
    來，因被告叫其離開，伊乃由車頭方向離去，與騎機車之警員擦身而過。伊是以
    通常步伐沿該大路離開，一路未回頭云云，其中有關係被告叫其離開一節，業據
    被告當庭否認在卷，而就其離開之時點、方向、路線等情，對照查獲本案之員警
    李嘉傑在偵查中之證詞：「我看見楊時，他站在車旁邊，我即問他做何事。車上
    還有一位叫「阿巧」（註：指甲○○）的人，坐在助手席：：（問：當天為何未
    逮捕阿巧？）因當時只有我一人，我沒有辦法再去抓另一人」等語，堪證甲○○
    所供情節與警員之查獲情形顯非一致，因認證人甲○○所供即難以遽採；再參諸
    查獲現場之照片，該現場道路寬大平直，如非甲○○迅速逃逸，則警員焉有只查
    獲被告一人之理？因認甲○○所供以「通常步伐」離去一節，亦與常情不符。是
    甲○○之證述，盡屬虛誑，應係卸免其竊盜事實所為卸責之詞，無足採信；而被
    告於審理中雖一度翻異前詞，意圖為甲○○所竊盜罪嫌頂罪，然既嗣已釋明其
    所以意圖頂罪之動機與原因，且其供述尚與事理無違，因認被告於偵查中之自白
    與嗣後審理中之陳述始屬可信，並與事實相符。此外，復有贓物認領保管單一紙
    附卷可證，被告確有收受贓物犯行，事證明確，洵堪認定。
二、核被告所為，係犯刑法第三百四十九條第一項之收受贓物罪（起訴書誤為第二項
    ，顯係誤繕，爰逕予更正）。又被告於八十九年間因犯贓物罪，經本院判處有期
    徒刑六月，甫於九十年四月十五日執行完畢，有臺灣高等法院被告全國前科紀錄
    表及臺灣苗栗地方法院檢察署刑案資料查註紀錄表在卷可稽，其受有期徒刑執行
    完畢後，五年以內再犯本件有期徒刑以上之刑之罪，為累犯，應依刑法第四十七
    條規定加重其刑。又被告於九十年七月間，亦因收受贓物罪，經本院於九十一年
    八月十五日以九十一年度易字第三一九號刑事判決，判處有期徒刑八月在案（經
    被告上訴於臺灣高等法院台中分院，尚未確定），本件被告之犯罪時間雖係在該
    判決宣示前，且該判決與本件所犯贓物罪名相同，然衡酌被告收受贓物之性質（
    前案所收受者為支票）、時間（相距約一年）、收受贓物之來源均迥異，顯非出
    於概括犯意，故二罪間顯無裁判上一罪之關係，並非前開判決效力所及，本院自
    應就被告本件所犯贓物罪，依法審理論科，附此敘明。爰審酌被告之素行不佳，
    有竊盜及違反藥事法、麻醉藥品管理條例等多項前科及其犯罪之動機、目的、手
    段，犯罪所生之危害、犯罪後之態度等一切情狀，量處如主文所示之刑，以示懲
    儆。
據上論斷，應依刑事訴訟法第二百九十九條第一項前段，刑法第三百四十九條第一項
、第四十七條，罰金罰鍰提高標準條例第一條前段，判決如主文。
本案經檢察官廖啟村到庭執行職務。
中      華      民      國    九十一    年     十二     月     十九     日
                                        苗栗地方法院刑事第一庭
                                            法  官  楊  台  清
右正本證明與原本無異。
如不服本判決，應於送達後十日內向本院提出上訴狀(須附繕本)，上訴於臺灣高等
法院臺中分院。
                                            書記官  李  惠  雯
中      華      民      國    九十一    年     十二     月     十九     日
附錄論罪科刑法條
刑法第三百四十九條第一項
收受贓物者，處三年以下有期徒刑、拘役或五百元以下罰金。
